【裁判字號】    92,抗,3285
【裁判日期】    920930
【裁判案由】    拍賣抵押物
【裁判全文】
臺灣高等法院民事裁定                            九十二年度抗字第三二八五號
    抗  告  人  甲○○
抗告人因與日盛國際商業銀行股份有限公司間拍賣抵押物事件，對於中華民國九十二
年七月八日臺灣桃園地方法院裁定（九十一年度拍字第二八一五號）提起抗告，本院
裁定如左：
    主      文
抗告駁回。
抗告費用由抗告人負擔。
    理      由
一、本件抗告意旨略以：抗告人日前收受原法院九十一年度拍字二八一五號拍賣抵押
    物裁定，抗告人已依法於送達後十日之不變期間內提出抗告，原法院以抗告逾期
    不合法，裁定駁回，抗告人不服該駁回裁定，提起抗告，業經台灣高等法院認抗
    告有理由，而廢棄原裁定，惟原法院未遵循台灣高等法院之廢棄意旨，仍以抗告
    人已逾抗告期間提出抗告，再度駁回抗告人之抗告，顯非適法，為此求予廢棄原
    裁定等語。
二、按民事訴訟法第一百六十二條規定，當事人不在法院所在地住居者，計算法定期
    間，應扣除其在途之期間。但有訴訟代理人住居法院所在地，得為期間內應為之
    訴訟行為者，不在此限。前項應扣除之在途期間，由司法行政最高機關定之。
三、經查：本件原法院依相對人日盛國際商業銀行股份有限公司之聲請，於民國九十
    二年二月十二日所為拍賣抵押物之裁定，依民事訴訟法第一百二十四條第二項規
    定，交由郵務機關向抗告人之住所地「桃園縣桃園市○○路一一四號」為送達，
    因不獲會晤抗告人，亦無法付與有辨別事理能力之同居人或受僱人，行送達之郵
    務人員乃於同年月二十七日依民事訴訟法第一百三十八條之規定，除將上開裁定
    寄存於應送達地之警察機關桃園縣警察局桃園分局武陵派出所外，並製作送達通
    知書，記明寄存文書之處所，黏貼於抗告人住所門首，有送達證書附卷可考，則
    本件送達依法已生效力。而抗告人對上開已合法送達之拍賣抵押物裁定提起抗告
    ，其抗告不變期間十日之計算，自送達裁定翌日起算，至同年三月九日即已屆滿
    ，抗告人遲至同年三月十一日始行提起抗告，因其在法院所在地，無在途期間可
    以扣除，無得順延，核已逾上開不變期間，其抗告即非合法，原法院依法予以駁
    回，核無不當。從而，抗告意旨指摘原裁定不當，求予廢棄，為無理由，爰裁定
    如主文。
中      華      民      國    九十二    年      九      月      三十    日
                                民事第八庭
                                  審判長法  官  鄭  三  源
                                        法  官  王  淇  梓
                                        法  官  郭  松  濤
正本係照原本作成。
如不服本裁定應於送達後十日內向本院提出再抗告狀，並繳納再抗告費新台幣壹仟元
。再為抗告應以適用法規顯有錯誤為理由，並經本院之許可，該許可以原裁定所涉及
之法律見解具有原則上之重要性者為限。
中      華      民      國    九十二    年      九      月      三十    日
                                        書記官  方  素  珍


司法院資訊處製作；財團法人民間司法改革基金會備份。
